臺灣高等法院交通事件裁定　　　　　　　94年度交抗字第26號
　　抗　告　人
　　即受處分人　甲○○
上列抗告人因違反道路交通管理處罰條例案件，不服臺灣基隆地
方法院，中華民國93年11月29日所為裁定（93年度交聲字第158
號），提起抗告，本院裁定如下：
    主  文
抗告駁回。
    理  由
一、本件原裁定認定：抗告人即受處分人甲○○於民國九十三年
    二月十五日清晨一時五十分，駕駛所有之ＨＷ－八二一二號
    自用小客車，行經台七線乙線道路十二點五公里，集結二輛
    以上車輛於道路上違規競駛等情，係以：
(一)上開事實，業據證人即執行本件危險駕車勤務之桃園縣政府
    警察局大溪分局永福派出所員警宋豪傑到庭證稱：「（本件
    異議人被舉發集結二輛車輛以上在道路上競駛，是否為你們
    舉發？）不是我開單，但是我們有參與整個勤務規劃的過程
    ，我是負責蒐證的」「（當時蒐證的情形？）當天我們規劃
    在台七乙線進行，在網站上有先節錄資訊，台七乙線路段是
    飆車的人常駕駛路段，所以規劃防制危險駕車勤務在該路段
    進行，規劃有三個點，第一點為蒐證點，第二點為包夾點，
    第三點為攔截點：：：異議人被攔檢點的位置就是包夾點的
    位置，我是在第一個蒐證點，當天晚上下雨，期間沒有車輛
    ，約在凌晨一點多的時候，遠遠聽到巨大引擎聲響從三峽往
    大溪復興方向出現，約半分鐘後就有數輛的自小客車從我們
    面前一部接著一部通過，車速約五十至六十公里，該路段限
    速四十公里，其中還有數輛車跨越雙黃線，經確認該車隊都
    通過後方無來車後，立即尾隨蒐證也同時通知包夾點及攔截
    點的執勤同仁：：：」「（如何包夾？）我們確認沒有來車
    通過後就尾隨該車隊，我們跟著車隊沿著包夾方向行進，發
    現前方車輛已經有掉頭行駛的情形，所以包夾待命的警員無
    法到達包夾預定點進行包夾，車隊大約八至十輛，所以拉的
    比較長，第一輛車已經到達攔截點的位置，最後一輛車還未
    通過包夾待命點與台七乙線的路口，後來經過無線電通知攔
    截點通知包夾點車隊已經有車子掉頭，包夾點同仁就出來攔
    截，在死路的出口處攔截，設置臨時攔截站攔截車輛，當時
    我們的車輛就跟著前面最後一輛車停在後方最後實際包夾的
    位置是在死路的出口處」「（如何認定異議人有競駛的情形
    ？）現場哪些車隊發出很大的排氣管及引擎聲響，且是一輛
    接著一輛，速度都很快，超過該路段的限速」「（在蒐證攔
    截的過程有無可能發生錯誤攔截的情形？）從蒐證點到包夾
    攔截點的位置路段很長，大約有三到五公里，期間有避車道
    ，如果是正常行駛的話，不會以相同速度超越該路段相同的
    速度通過我們實際包夾攔截點：：：而且我們是等到一部一
    部車輛急速行駛後確認後方沒有其它車輛通過後，我們才尾
    隨。我們是從零點時就在該路段做規劃，我可以確定我們在
    規劃這個點的時候該路段並沒有其它車輛，我們才開始佈點
    ，我是先停在路邊等，發現有數量車疾駛行駛通過也沒有其
    它車輛在通過才尾隨，所以中間不可能會插其它的車輛」；
    證人即另位執行本件危險駕車勤務之桃園縣政府警察局大溪
    分局第五局員警張有財亦證稱：「該路段台七乙線路是雙線
    單向車道，有的路段並沒有分向限制縣只有壹個車道，如果
    有正常行駛的車輛看到有飆車的情形，應該會避開，不會以
    與飆車的人一起以相同車速行駛該路段，且在這個車隊通過
    之前，從我們蒐證點、包夾點到攔截點間上面我們有先確認
    沒有其它車輛，我們是聽到引擎的聲音我們才尾隨蒐證，這
    些車輛經過我們面前都是速度很快，速度相同」各等語明確
    （見原審九十三年八月二十日訊問筆錄），並有員警提出之
    本件飆車之翻拍照片十四幀、桃園縣政府警察局大溪分局執
    行九十三年二月十四日署頒取締酒後駕車兼局頒防制危險駕
    車行動計劃表、台七線乙線竹筍配銷所佈哨圖示、取締改裝
    車輛辨識要領及網站節錄資訊在卷可稽。
(二)原審當庭播放證人宋豪傑提出之蒐證ＶＣＤ並勘驗其內容之
    結果略以：(1)警察在蒐證點時有發出很大的排氣及引擎聲響
    ，後來先有三輛車通過（證人宋豪傑稱該三輛車為來向車道
    之車輛，非本件攔截之車隊），之後又有很大的排氣管聲出
    現，並有四台車輛急速行駛通過（四部車速幾乎相同，且發
    出巨大排氣、引擎及煞車聲響）。(2)過了幾秒鐘又有一輛車
    急速通過，後面接著有三輛車疾駛通過，之後又有一輛車急
    速通過，另二輛車再急速行駛通過，警員宋豪傑發出聲音說
    「沒有了吧」，不久後又稱車隊拉很長我們車隊殿後（錄影
    帶畫面出現蒐證車輛跟拍的道路畫面，道路上並無車輛），
    宋豪傑稱要全程錄影蒐證。(3)跟拍車隊一直前行約五分鐘，
    其間道路上都沒有其他車輛，到達執行包夾點的位置，開始
    有拍車號大牌畫面，最後一台為白色三Ｂ─二二六九號、倒
    數第二台是白色Ｐ七─二三三八號、倒數第三台是紅色ＣＹ
    ─三四三五號，本件抗告人車輛為黑色ＨＷ─八二一二車號
    是在倒數第四台車，其車輛前面只有一台白色車及二台巡邏
    車併排，來向車道有四台車輛（警員宋豪傑稱此四台車輛是
    掉頭要逃竄之車輛）等情，有原審當庭製作之勘驗筆錄在卷
    可稽（見原審九十三年八月二十日訊問筆錄）。依此情形，
    證人所述前開取締包夾競駛車輛之過程，核與蒐證錄影帶呈
    現之情節相符，應堪採信。則前揭車隊在凌晨一、二時許，
    一輛接著一輛成群集結在台七線乙線道路上以相同速度急速
    行駛，並發出巨大引擎、排氣及煞車音量，自屬二輛以上汽
    車在道路上競駛無訛，而前揭勘驗錄影帶內結果(1)(2)雖因車
    輛急速行駛而無法辨識高速競駛車隊之車牌號碼，然員警取
    締本件勤務前既已先確認該路段無其他車輛後始開始佈點，
    並於見到集結車隊疾速行駛通過後，隨即尾隨蒐證，再與前
    方佈點之員警包夾攔截，自無錯誤攔截之情。抗告人車輛既
    在包夾點遭攔截，其車輛係屬前揭高速競駛車隊中之一輛甚
    明，復參以其車輛之排氣管為雙管排氣有發出巨大排氣音量
    （參卷附報告書暨所附照片），亦與前揭車隊集結通過時發
    出巨大排氣音量之特徵相符，由此益見抗告人之車輛係前揭
    高速競駛車隊中之一輛無誤。已詳敘其認定事實所憑依據及
    理由，並說明抗告人以前揭錄影帶內容無法認定其與他人車
    輛競駛，辯稱其係單一車輛緩慢行駛於道路上，並未與他人
    競駛及其女友黃美淑證述抗告人當天係正常行駛云云，為不
    足採信，其事實之認定及採證並無違誤。
二、按二輛以上之汽車在道路上競駛、競技者，處汽車駕駛人三
    萬元以上九萬元以下罰鍰，並當場禁止其駕駛及吊銷駕駛執
    照；又汽車駕駛人有右開競駛之行為，經吊銷駕駛執照者，
    三年內不得考領駕駛執照，道路交通管理處罰條例第四十三
    條第三項、第六十七條第二項分別定有明文。原審基此認定
    抗告人駕駛前揭車輛與二輛以上之汽車在道路上競駛之事實
    明確。並以原處分機關爰引上開規定，裁處抗告人罰鍰三萬
    元並吊銷其駕駛執照（三年內禁考），核無不合，駁回抗告
    人之聲明異議，亦無違誤。抗告人仍執己見，漫詞抗告，為
    無理由，應予駁回。
據上論斷，應依道路交通案件處理辦法第26條，刑事訴訟法第41
2 條，裁定如主文。
中　　華　　民　　國　　94　　年　　1 　　月　　14　　日
                  交通法庭審判長法　官  溫耀源
　　　　　　　　　　　　　　　　法  官  邱同印
　　　　　　　　　　　　　　　　法  官  吳  燦
以上正本證明與原本無異。
不得再抗告。
          　　　　　　　　　　　書記官  陳靜姿
中　　華　　民　　國　　94　　年　　1 　　月　　14　　日
